# 持股平台自身增加注册资本问题

提问人：yanbotao 时间：2022-12-10 11:27:10
被审计单位有一持股平台A，持有被审计单位 58 万股股份，其中授予员工甲5.8万股A的份额，并约定自授予日三年内，持股平台A的注册资本增加，则甲的持有A的比例自动增加，始终保持持有A的比例为10%。在这三年内，被审计单位的注册资本和持股平台的注册资本的变化如下：
授予日原始情况：
2016 年 2 月，被审计单位注册资本 125 万元，估值 4000 万元，A认缴被审计单位股权比例46.4%，持股平台A注册资本 58 万元，授予甲5.8万股份额；
2017 年 1 月，被审计单位注册资本 143 万元，估值 10000 万元，A认缴被审计单位股权比例40.6%，持股平台A注册资本 58 万元，甲持有5.8万股份额；
2017 年 4 月，被审计单位注册资本 500 万元，估值 10000 万元，A认缴被审计单位股权比例40.6%，持股平台A注册资本 58 万元；甲持有5.8万股份额；
2017 年 6 月，被审计单位注册资本 500 万元，估值 10000 万元，A认缴被审计单位股权比例33.79%（转让给外部投资人），持股平台A注册资本 58 万元；甲持有5.8万股份额；
2018 年 1 月，被审计单位注册资本 500 万元，估值 20000 万元，A认缴被审计单位股权比例33.79%，持股平台A注册资本 580 万元；甲持有 58 万股份额；
2018 年 7 月，被审计单位注册资本 555 万元，估值 25000 万元，A认缴被审计单位股权比例35.41%，持股平台A注册资本 580 万元；甲持有 58 万股份额；
2018 年 8 月，被审计单位注册资本 600 万元，估值 27000 万元，A认缴被审计单位股权比例32.79%，持股平台A注册资本 580 万元，甲持有 58 万股份额；
2018 年 9 月，被审计单位注册资本 600 万元，估值 27000 万元，A认缴被审计单位股权比例32.79%，持股平台A注册资本 600 万元，甲持有 60 万股份额；
2019 年 2 月，股份支付等待期满。
请问陈版：
我目前只在被审计单位账面确认了 2016 年 2 月甲持有的授予日的5.8万股份额的费用，后续增加的52.2（58-5.8）和 2 万股份额需不需要再次确认股份支付费用？

回答人：chenyiwei
“自授予日三年内，持股平台A的注册资本增加，则甲的持有A的比例自动增加”具体是如何实现的？甲是否需对持股平台增资？或者视同大股东或其他方为其代为承担出资款？
如果穿透后甲持有被审计单位的权益份额增加，但其无需支付额外对价，或者所支付的对价低于新增持股的公允价值的，则应就新获得被审计单位的权益份额作为新的股份支付处理，按权益增加日为授予日，按届时被审计单位的估值为基础确定授予日权益工具公允价值。